臺灣高等法院臺南分院刑事判決
109年度上訴字第1273號
上  訴  人  
即  被  告  和宜紙業股份有限公司


兼上代表人  蕭裕興


共      同
選任辯護人  李建忠律師  
上列上訴人即被告因違反廢棄物清理法案件，不服臺灣雲林地方
法院109年度訴字第64號中華民國109年8月20日第一審判決（起
訴案號：臺灣雲林地方檢察署108年度偵字第87號、108年度偵字
第7681號，移送併辦案號：臺灣雲林地方檢察署109年度偵字第9
58號），提起上訴，本院判決如下：
    主  文
上訴駁回。
    事  實
一、蕭裕興係址設高雄市○○區○○○路00號11樓之「和宜紙業股份
    有限公司」（廠址：雲林縣○○市○○○路0 號，下稱和宜公司
    ）之負責人，且為廢棄物清理法所規定之申報義務人。竟為
    下列犯行：
  ㈠明知和宜公司係以從事製紙、紙容器、加工紙、紙漿、工業
    用塑膠製品等之製造業，和宜公司係經行政院環境保護署（
    下稱環保署）指定公告一定規模之事業，應於公告之一定期
    限依環保署規定之格式、項目、內容、頻率，以網路傳輸方
    式，向主管機關申報該等製造程序中之原料使用量、廢棄物
    貯存量及產品產出量等情形，並有按月核實以網路在環保署
    「事業廢棄物申報及管理資訊系統」申報該公司之原料使用
    量、事業廢棄物產出、貯存數量等義務。詎蕭裕興因認和宜
    公司廠內製程中產出之廢塑膠混合物（D-0299）為可再研發
    利用之原料，竟基於申報不實之犯意，指示不知情之和宜公
    司員工，於民國104年10月23日檢送環保局核准備查之「事
    業廢棄物清理計畫書」（核准字號：Z00000000000號）上，
    將廢塑膠混合物之製程代碼虛偽記載為「000000」，意指非
    製造程序產出；其後蕭裕興承前犯意，自104年10月起至107
    年10月止，指示不知情之和宜公司員工，將廠內每月產出之
    約100公噸廢塑膠混合物數量在前開事業廢棄物申報及管理
    系統中之貯存數量申報為0，藉此申報上開不實之廢塑膠混
    合物（D-0299）之貯量，致使環保機關難以正確勾稽發現和
    宜公司實際處理廢棄物之情形，足以生損害於環保機關管制
    廢棄物處理之正確性。
  ㈡明知未經主管機關許可，不得提供土地堆置廢棄物，竟基於
    提供土地堆置廢棄物之犯意，於107年1月31日（起訴書誤繕
    為107年1月13日），以和宜公司名義，向不知情之吳菊美租
    用登記淯灝桁有限公司（下稱淯灝桁公司，代表人吳菊美）
    所有之坐落雲林縣○○市○○段00地號土地及其上廠房（門牌號
    碼：雲林縣○○市○○○路0號），供和宜公司堆置由國外進口之
    廢紙（R-0601）約4,000公噸及由和宜公司廠內製程中產出
    之廢塑膠混合物（D-0299）約181.19公噸（起訴書記載為60
    公噸，應予更正）等廢棄物。又於同年6月7日，承前犯意，
    以和宜公司名義，接續向不知情之李彗榕租用坐落雲林縣○○
    市○○○段000○000地號土地，供和宜公司堆置向國內之回收商
    收受之廢紙（R-0601）約500公噸及由和宜公司廠內製程中
    產出之廢塑膠混合物（D-0299）約648.27公噸（起訴書誤繕
    為600公噸、併辦意旨書誤繕為621.83公噸，均應予更正）
    等廢棄物。嗣經雲林縣環境保護局分於107年10月4日、5日
    、30日，派員稽查和宜公司承租之上開土地，始知上情。
二、案經雲林縣環境保護局函送、雲林縣警察局斗六分局報告、
    法務部調查局雲林縣調查站移送臺灣雲林地方檢察署（下稱
    雲林地檢署）檢察官偵查起訴。 
    理  由
壹、程序部分（證據能力）
一、按被告以外之人於審判外之言詞或書面陳述，除法律有規定
    者外，不得作為證據；又被告以外之人於審判外之陳述，雖
    不符合刑事訴訟法第159條之1至第159條之4之規定，而經當
    事人於審判程序同意作為證據，法院審酌該言詞陳述或書面
    陳述作成時之情況，認為適當者，亦得為證據，而當事人、
    代理人或辯護人於法院調查證據時，知有上開不得為證據之
    情形，而未於言詞辯論終結前聲明異議者，視為有前項之同
    意，刑事訴訟法第159條第1項及第159條之5分別定有明文。
    原審判決以被告和宜公司、蕭裕興所犯並非死刑、無期徒刑
    或最輕本刑為3年以上有期徒刑之罪，經被告和宜公司、蕭
    裕興於原審準備程序就被訴事實為有罪之陳述，原審裁定依
    刑事訴訟法第273條之1第1項規定進行簡式審判程序（見原
    審卷第78、103頁），復經檢察官、被告二人及辯護人於原
    審及本院審理時對於本案以下所引用被告以外之人於審判外
    之言詞或書面供述證據，均表示同意列為本案證據（見原審
    卷第84、102頁，本院卷第80至81頁、第119至120頁）。本
    院審酌該等證據作成時之情狀，並無違法或不當等情形，認
    為以之作為本案之證據亦屬適當，且為證明本案犯罪事實所
    必要，依刑事訴訟法第159條之5規定，自有證據能力。
二、至其餘非供述證據，亦經檢察官、被告及辯護人於本院審理
    時明示同意列為本案證據，且無證據證明係公務員違背法定
    程序所取得，亦無顯有不可信之情況，復經本院於審理期日
    逐一提示而為合法調查，與本案待證事實間具相當關聯性，
    自得據為裁判基礎。
貳、實體部分
一、認定犯罪事實所憑之證據及理由
  ㈠犯罪事實一㈠申報不實部分
  ⒈被告蕭裕興對於犯罪事實一㈠申報不實部分，業於原審及本院
    審理時坦承不諱，辯護人則以：和宜公司於106年10月間即
    取得雲林縣政府廢紙再利用為紙漿紙原料，每月800公噸之
    許可，和宜公司事業產生之廢紙如便當紙盒等，均為和宜可
    再利用之廢紙原料，廢紙產製流程會有下腳料廢塑膠產生，
    此下腳料經和宜公司研發可再利用為塑膠粒，並可當產品出
    售，故自107年5月起即申請為廢塑膠膜再利用申請，雲林縣
    政府於108年2月11日核准和宜公司事業廢棄物清理計劃書變
    更，經檢核同意登記2項廢棄物再利用（廢紙R-0601、廢塑
    膠R-0201），並於108年3月6日同意和宜公司處置許可，以D
    -0299、R-0201為主要原料。故堆置於和宜公司廠內及租賃
    場所之廢紙及廢塑膠混合物均係廢棄物再利用之原料，而非
    廢棄物及廢塑膠混合物等語，為被告辯護。
　⒉經查：
　⑴被告和宜公司係從事製紙、紙容器、加工紙、紙漿、工業用
    塑膠製品等之製造業，營業所設於高雄市○○區○○○街00號，
    此有經濟部公司及分公司基本資料查詢、公司變更登記表在
    卷可稽（見107年度他字第1453號卷〈下稱他一卷〉第41頁、
    第335至341頁）。和宜公司斗六工業區廠房每月產出廢塑膠
    混合物（D-0299）約1百多公噸，為被告蕭裕興於偵查中供
    承在卷（見107年度他字第1453號卷〈下稱他一卷〉第124頁）
    ，與證人即和宜公司協理蕭伊玲（為被告蕭裕興之女）於偵
    查中證述：和宜公司自107年1至9日間每月實際產出之廢塑
    膠混合物大約為100公噸等語（見他一卷第645頁），大致相
    符，並有環保署事業廢棄物申報系統之和宜公司事業廢棄物
    清理計畫書暨所附150999其他紙製品製造程序流程圖、廠區
    配置圖可佐（見他一卷第49至62頁）。惟和宜公司於104年1
    0月23日檢送環保署核准備查之「事業廢棄物清理計畫書」
    （核准字號：Z00000000000號），將該公司廢塑膠混合物之
    製程代碼虛偽記載為「000000」（見他一卷第49頁），意指
    非製造程序產出，並自104年10月至107年10月於主管機關事
    業廢棄物申報及管理系統中將廠內產出之廢塑膠混合物（代
    碼D-0299）貯存數量均申報為0，業據雲林縣環境保護局（
    下稱雲林縣環保局）以109年1月4日雲環衛字第0000000000
    號函查覆在卷（見108年度他字第1104號卷〈下稱他三卷〉第1
    26-1至126-3頁）。
　⑵雲林縣環保局於107年10月30日，在和宜公司於107年1月13日
    向淯灝桁公司承租之雲林縣○○市○○段00地號土地及其上廠房
    （門牌號碼雲林縣○○市○○○路0號）稽查，查獲和宜公司所堆
    置由國外進口之廢紙（R-0601）約4000公噸及和宜公司廠內
    製程產出之廢塑膠混合物（D-0299）約181.19公噸，該等廢
    棄物於案發後已據被告和宜公司清理完畢，於108年8月7日
    提送廢棄物處置計畫完成相關文件資料，並經雲林縣環境保
    護局至現場勘查確認廢棄物已清除完畢等情，業經證人黃名
    硯於偵查中、證人即淯灝行公司代表人吳菊美、淯灝桁公司
    廠務負責人蔡宗憲於偵查中證述無訛（黃名硯部分見他一卷
    第99至105頁，吳菊美、蔡宗憲部分見他一卷第77至80頁）
    ，且有雲林縣環保局107年11月2日雲環衛字第1070012323號
    函檢送107年10月30日稽查工作紀錄（含現場照片）、和宜
    公司與淯灝桁公司土地租賃契約書、公證書、土地登記簿謄
    本、地籍圖、108年8月1日檢察官勘驗現場筆錄、雲林縣環
    保局108年8月16日雲環衛字第1081026231號函、108年10月3
    1日雲環衛字第1081061833號函可資佐證（見他一卷第613至
    630頁、第657頁，107年度他字第1592號卷〈下稱他二卷〉第3
    至43頁、第59至62頁、第65頁）。　
　⑶雲林縣環保局於107年10月4、5日，在和宜公司於107年6月7
    日向李彗榕承租之雲林縣○○市○○○段000○000地號土地稽查，
    查獲和宜公司所堆置向國內回收商收受之廢紙（R-0601）約
    500公噸及和宜公司廠內製程產出之廢塑膠混合物（D-0299
    ）約648.27公噸，該等廢棄物於案發後已據被告和宜公司清
    理完畢，於108年8月1日提送廢棄物處置計畫完成相關紀錄
    文件，並經雲林縣環境保護局至現場勘查確認廢棄物已清除
    完畢等情，業經證人即雲林縣環保局稽查員黃名硯於偵查中
    、證人李彗榕於警詢、偵查中證述無訛（黃名硯部分見他一
    卷第99至105頁，李彗榕部分見警卷第9至11頁、他三卷第15
    至17頁、第105至113頁），且有雲林縣環保局107年10月8日
    雲環衛字第0000000000號函檢送107年10月4日、107年10月5
    日稽查工作紀錄（含現場照片）、和宜公司與李彗榕土地租
    賃合約書2份（分別承租○○段000、000地號）、土地登記簿
    謄本、地籍圖各2份、107年10月24日檢察官勘驗現場筆錄、
    雲林縣環保局108年8月21日雲環衛字第0000000000號函可資
    佐證（見他一卷第5至30頁、第63至64頁、第655頁）。
　⒊按經中央主管機關指定公告一定規模之事業，應於公告之一
    定期限，依中央主管機關規定之格式、項目、內容、頻率，
    以網路傳輸方式，向直轄市、縣（市）主管機關申報其廢棄
    物之產出、貯存、清除、處理、再利用、輸出、輸入、過境
    或轉口情形。廢棄物清理法第31條第1項第2款定有明文。和
    宜公司係從事製紙、紙容器、加工紙、紙漿、工業用塑膠製
    品等之製造業，為環保署指定公告一定規模之事業，對於廠
    內製程中產出之廢塑膠混合物（D-0299）應於公告之一定期
    限依環保署規定之格式、項目、內容、頻率，以網路傳輸方
    式，向主管機關申報該等製造程序中之原料使用量、廢棄物
    貯存量及產品產出量等情形，並有按月核實以網路在環保署
    「事業廢棄物申報及管理資訊系統」申報該公司之原料使用
    量、事業廢棄物產出、貯存數量等義務，已據證人黃名硯於
    偵查中證述：「事業廢棄物申報及管理資訊系統」是業者和
    宜公司每個月都要申報原物料進來多少、使用多少，產出的
    廢棄物多少、清運多少等語（見他一卷第103頁），且為被
    告所不爭執。被告蕭裕興為和宜公司負責人，自應踐行此項
    法定申報義務，惟其竟以和宜公司製程產出之廢塑膠混合物
    （D-0299）為可再研發利用之原料，未經主管機關許可，將
    廠內產出之廢塑膠混合物擅自移置於前述承租之土地、廠房
    ，並指示不知情之和宜公司員工為前述虛偽申報，致使主管
    環保機關難以正確勾稽發現和宜公司實際處理廢棄物之情形
    ，足以生損害於環保機關管制廢棄物處理之正確性，是被告
    蕭裕興違反廢棄物清理法第31條第1項第2款之法定申報義務
    ，至堪認定。
　⒋辯護意旨雖以前詞為被告蕭裕興辯護，惟查，和宜公司於106
    年10月19日經雲林縣政府106年10月19日府環廢二字第00000
    00000號函檢核同意登記之再利用廢棄物為R-0601廢紙（最
    大月再利用量800公噸）及R-0701廢木材（最大月再利用量1
    120公噸），並不包括廢塑膠（見他一卷第359至463頁）。
    和宜公司嗣再申請廢棄物再利用登記檢核（申請序號00000
    ），經雲林縣政府多次通知補正未果，於107年10月22日以
    府環衛二字第0000000000號函駁回申請（見他一卷第465至4
    93頁）。其後，雲林縣政府於108年2月11日始以府環衛二字
    第0000000000號函核准和宜公司事業廢棄物清理計畫書變更
    案，經檢核同意登記2項廢棄物再利用（廢紙R-0601、廢塑
    膠R-0201）（見他一卷第89頁），和宜公司再經申辦固定污
    染源「押出成型程序」設置及操作許可證，雲林縣政府於10
    8年3月6日以府環空二字第0000000000號函表示書面審查符
    合規定，請和宜公司依所提「試車計畫書」內容進行試車，
    並核發固定污染源設置許可證，再於108年7月15日以府環空
    二字第0000000000號函核發固定污染源操作許可證（見他三
    卷第325至331頁）。則依辯護意旨，和宜公司縱有申請製程
    產出之廢塑膠混合物（D-0299）之再利用，然至少迄至108
    年2月11日始獲核准廢塑膠的再利用，至108年3月6日獲許可
    試車，於108年7月5日獲許可操作，在未經核准再利用之前
    ，縱認原製程產出之廢塑膠混合物有可能係將來可再利用之
    物，仍應據實申報，並依規定貯存於廠區內，此由被告蕭裕
    興於本院準備程序時自承：尚未經主管機關核准廢紙、廢塑
    膠混合物再利用許可前，廢紙、廢塑膠混合物應貯存在工廠
    裡面，且和宜公司將廢紙原料及廢塑膠混合物運出廠區，移
    置於前述承租之二處土地，並未申報主管機關許可等語（見
    本院卷第81頁），堪認上開廢塑膠混合物再利用之申請，縱
    於事後經雲林縣政府許可，仍難解免被告蕭裕興於再利用核
    准前之104年10月至107年10月間應據實申報之法定義務。　
　㈡犯罪事實一㈡事業廢棄物運出廠區堆置部分
　⒈被告蕭裕興對於犯罪事實一㈡提供土地堆置廢棄物部分，於偵
    查、原審及本院審理時坦承不諱。辯護意旨則以：被告所觸
    犯之法律乃廢棄物清理法第46條之罪，其最輕本刑為1年以
    上5年以下之有期徒刑，然被告已將堆置之廢紙、廢塑膠混
    合物全部清理完畢。且所堆積物品屬廢棄物再利用之原料，
    對被告蕭裕興及和宜公司而言，均屬對外價購之原料，並非
    一般廢棄物會造成環境污染，衡酌被告犯罪情節，對社會整
    體危害程度甚低，若處以最低度刑應顯過重，原審未依刑法
    第59條規定對被告減刑，雖對被告蕭裕興諭知緩刑，然仍須
    繳納公益金新台幣（下同）25萬元，對被告蕭裕興實屬過苛
    ，對和宜公司科處罰金10萬元，亦屬過重，原審判決顯未衡
    量被告之犯罪手段、方法及對社會之影響，而失之均衡，請
    撤銷原判決，對被告蕭裕興量處得易科罰金之刑，並對被告
    和宜公司之罰金予以減輕等語。　
　⒉查雲林縣環保局於107年10月4、5日及同年月30日，分別在雲
    林雲林縣○○市○○○段000○000地號土地，及同市○○段00地號土
    地暨地上建物廠房（門牌斗六市○○○路0號）稽查，查獲原應
    貯存在和宜公司斗六廠區之廢紙、製程產出之廢塑膠混合物
    等情，業如前述，其中○○○段000、000地號為一般農業區農
    牧用地，有卷附土地登記簿謄本可稽，因違反區域計畫法第
    15條第1項非都市土地使用管制之規定，經雲林縣政府依同
    法第21條第1項對和宜公司裁處行政罰鍰6萬元（見108年度
    偵字第87號卷第219至220頁）。從而，被告和宜公司、蕭裕
    興未經許可，承租他人土地，將依法應貯存於和宜公司斗六
    廠區內之廢棄物，任意移出堆置於上開承租土地之事實，至
    堪認定。
　㈢綜上，本案事證明確，被告犯行均洵堪認定，應依法論科。
二、論罪科刑
　㈠按犯罪之行為，有一經著手，即已完成者，例如學理上所稱
    之即成犯；亦有著手之後，尚待發生結果，為不同之評價者
    ，例如加重結果犯、結果犯；而犯罪之實行，學理上有接續
    犯、繼續犯、集合犯、吸收犯、結合犯、連續犯、牽連犯、
    想像競合犯等分類，前五種為實質上一罪，後三者屬裁判上
    一罪，因均僅給予一罪之刑罰評價，故其行為之時間認定，
    當自著手之初，持續至行為終了，並延伸至結果發生為止，
    倘上揭犯罪時間適逢法律修正，跨越新、舊法，而其中部分
    作為，或結果發生，已在新法施行之後，應即適用新規定，
    不生依刑法第2條比較新、舊法而為有利適用之問題（最高
    法院100年度台上字第5119號判決意旨參照）。查廢棄物清
    理法第48條於106年1月18日修正公布，並於同年月20日施行
    ，被告蕭裕興自104年10月起至107年10月遭查獲為止，反覆
    實行申報不實廢塑膠混合物產出量之行為，雖跨越廢棄物清
    理法於106年1月18日修正施行前、後，惟其犯行應論以集合
    犯之實質上一罪（詳後述），應逕行適用新法，不生新舊法
    比較問題。
　㈡廢棄物清理法第46條第3款所稱「未經主管機關許可，提供土
    地回填、堆置廢棄物者。」，所欲規範者應在於未經主管機
    關許可，提供土地堆置廢棄物之行為，而非側重於土地為何
    人所有、是否有權使用，亦不問提供土地係供自己或他人堆
    置廢棄物。是凡以自己所有之土地，或有權使用（如借用、
    租用等）、無權占用之他人土地，以供自己或他人堆置廢棄
    物之行為，均有上開條款之適用，非謂該條款僅規定處罰提
    供自己之土地供他人堆置廢棄物而言，否則任意提供非屬自
    己或無權使用之土地供自己或他人堆置廢棄物，造成污染，
    卻無法處罰，顯失衡平，當非該法為改善環境衛生，維護國
    民健康之立法目的（最高法院94年度台上字第4040號、98年
    度台上字第5712號判決意旨參照）。被告蕭裕興以被告和宜
    公司名義分別向淯灝桁公司（代表人吳菊美）、李彗榕承租
    前述土地、廠房用以堆置廢紙、廢塑膠混合物，依前揭說明
    ，該當廢棄物清理法第46條第3款提供土地堆置之要件。
　㈢被告蕭裕興為被告和宜公司之代表人，業據被告蕭裕興供承
    確實（見他一卷第78頁），並有前揭經濟部公司及分公司基
    本資料查詢明細在卷可參，屬廢棄物清理法第48條所稱有申
    報義務之人。是核被告蕭裕興就犯罪事實一㈠所為，係犯廢
    棄物清理法第48條之申報不實罪。就犯罪事實一㈡所為，係
    犯廢棄物清理法第46條第3款之未經主管機關許可，提供土
    地堆置廢棄物罪。被告和宜公司因其代表人執行業務而犯廢
    棄物清理法第46條第3款之提供土地堆置廢棄物罪，應依廢
    棄物清理法第47條之規定，科以同法第46條所規定之罰金。
     　  　　　　
　㈣刑事法若干犯罪行為態樣，本質上原具有反覆、延續實行之
    特徵，立法時既予特別歸類，定為犯罪構成要件之行為要素
    ，則行為人基於概括之犯意，在密切接近之一定時、地持續
    實行之複次行為，倘依社會通念，於客觀上認為符合一個反
    覆、延續性之行為觀念者，於刑法評價上，即應僅成立一罪
    ，學理上所稱「集合犯」之職業性、營業性或收集性等具有
    重複特質之犯罪均屬之，例如經營、從事業務、收集、販賣
    、製造、散布等行為概念者是（最高法院95年度台上字第10
    79號判決意旨參照）。而廢棄物清理法第48條之規定，其內
    涵本即含有多次繼續反覆實施同一社會活動之性質，且侵害
    主管機關對於廢棄物處理之管理及監督之單一國家法益，揆
    諸前揭判決意旨，應屬集合犯。是被告蕭裕興於104年10月
    起至107年10月遭查獲止，指示不知情員工申報不實廢塑膠
    混合物產出量，乃為執行業務所當然，應論以集合犯之一罪
    。又廢棄物清理法第48條之申報不實罪為刑法第216條、第2
    15條行使業務登載不實文書罪之特別規定，有法條競合之關
    係，依特別法優於普通法之原則，無庸再論以刑法第216條
    、第215條之罪。被告蕭裕興指示不知情之員工從事不實申
    報行為，而遂行其犯罪，為間接正犯。 
　㈤被告蕭裕興以和宜公司名義，先後向淯灝桁公司（代表人吳
    菊美）、李彗榕承租上開土地堆置廢棄物之犯行，係基於單
    一之犯意，於密切接近之上開時、地實行，侵害同一法益，
    各行為之獨立性極為薄弱，依一般社會健全觀念，在時間差
    距上，難以強行分開，在刑法評價上，應視為數個舉動之接
    續實行，合為包括之一行為予以評價，而論以接續犯之一罪
    。 　 　
　㈥被告蕭裕興所犯犯罪事實一㈠、㈡2罪，犯意各別，行為不同，
    應分論併罰。　
　㈦雲林地檢署檢察官以109年度偵字第958號移送併辦一㈠部分，
    與起訴事實一㈠（即本判決犯罪事實一㈡）事實同一，移送併
    辦一㈡部分，與起訴事實一㈡（即本判決犯罪事實一㈠）具有
    集合犯之法律上一罪關係，本院得一併審理。
　㈧辯護意旨以被告蕭裕興、和宜公司於案發後已將堆置之廢棄
    物清理完畢，並辦理事業廢棄物清理計畫書變更，經核准再
    利用，犯後態度良好，請求就被告蕭裕興所犯廢棄物清理法
    第46條第3款犯行部分，依刑法第59條規定酌減其刑。惟刑
    法第59條之酌減其刑，必須犯罪情狀具有特殊之原因、環境
    或背景，在客觀上顯然足以引起一般人同情，始足當之。辯
    護意旨所指被告蕭裕興及和宜公司犯後清除廢棄物乙節，僅
    屬刑法第57條所規定於法定刑範圍科刑時審酌之事項。又被
    告蕭裕興為被告和宜公司之負責人，所提供上述土地堆置之
    廢棄物為和宜公司營業之廢紙原料及製程產出之廢塑膠混合
    物，顯係出於營利事業所為，就犯罪事實一㈠申報不實期間
    自104年10月至107年10月，致使主管機關就管理事業廢棄物
    之數量及流向發生錯誤，期間長達3年之久，就犯罪事實一㈡
    提供土地堆置廢棄物部分，分別有9個月及4個月之久，且數
    量至為龐大，亦有規避主管機關查核之虞，犯罪動機實難認
    有可憫恕之處，更有害於環境衛生，造成國民健康之潛在危
    險，且堆置之斗六市○○○段000○000地號還是一般農業區農牧
    用地，難謂有何特殊之原因與環境等在客觀上足以引起一般
    同情，認科以法定最低度刑仍有情輕法重之虞，故被告蕭裕
    興本案所犯非法提供土地堆置廢棄物犯行，尚無依刑法第59
    條規定酌減其刑之餘地。
　㈨上訴之判斷
　　原審以被告蕭裕興就犯罪事實一㈠部分，犯廢棄物清理法第4
    8條申報不實罪，就犯罪事實一㈡部分，犯同法第46條第3款
    之未經主管機關許可，提供土地堆置廢棄物罪，均事實明確
    ，依廢棄物清理法第46條第3款、第47條、第48條，刑法第1
    1條前段、第41條第1項前段之規定，並審酌被告蕭裕興身為
    被告和宜公司之負責人，卻指示不知情之和宜公司員工於10
    4年10月至107年10月間為不實申報，影響主管機關對於廢棄
    物之追蹤及資訊管理之正確性；又未經主管機關許可，提供
    向他人承租之土地供堆置廢棄物，妨害環境保護主管機關對
    於廢棄物之監督管理，影響環境衛生，危害國民身心健康，
    實非可取。考量本案堆置一般事業廢棄物之數量、範圍及不
    實申報期間長短等情節，再審酌被告蕭裕興犯後坦承犯行，
    就堆置部分積極清除完畢之犯後態度；兼衡被告蕭裕興自陳
    ○○畢業之智識程度，目前為○○公司代表人，每月收入新臺幣
    （下同）0 萬元，育有4名子女均已成年，尚須負擔孫子教
    育費用等一切情狀，就申報不實部分，量處有期徒刑5月，
    並諭知易科罰金折算標準，就堆置廢棄物部分，量處有期徒
    刑1年1月，另就被告和宜公司部分，併同被告蕭裕興之涉案
    情節，科處罰金10萬元，及說明被告和宜公司為法人，易服
    勞役之規定與其本質不合，不另諭知易服勞役之折算標準。
    又以被告蕭裕興前因故意犯罪受有期徒刑以上刑之宣告，執
    行完畢後，5年以內未曾因故意犯罪受有期徒刑以上刑之宣
    告，犯後坦承犯行，堆置之廢棄物已清理完畢，可見尚具悔
    意，堪認本案係一時失慮，觸犯法律，歷經偵查、審判程序
    及上開罪刑宣告，當已知所警惕，信無再犯之虞，認所宣告
    之刑以暫不執行為適當，依刑法第74條第1項第2款、第2項
    第4款之規定，併予宣告緩刑3年，以勵自新。又衡酌本案犯
    罪情節，為促使被告蕭裕興能確實記取教訓，有賦予其一定
    負擔之必要，諭知應於判決確定之日起1年內，向公庫支付2
    5萬元。核其認事用法，俱無違誤，所為刑之宣告，亦係以
    行為人之責任為基礎，經審酌刑法第57條各款所列事項及其
    他一切情狀後而為，所量定之刑亦未逾越法定刑範圍或有何
    違反比例、公平及罪刑相當原則之情形，亦稱允當，原審對
    被告蕭裕興諭知緩刑宣告及所附負擔，及對被告和宜公司科
    處之罰金刑，均已詳為說明其審酌依據。被告二人猶執前詞
    指摘原審判決不當，提起上訴，為無理由，應予駁回。
據上論斷，應依刑事訴訟法第368條，判決如主文。
本案經檢察官黃立夫提起公訴，檢察官黃瑞盛、黃立宇移送併辦
，檢察官陳建弘到庭執行職務。
中　　華　　民　　國   110    年    2     月    23    日
                  刑事第六庭  審判長法  官  張瑛宗
                                    法  官  林坤志
                                    法  官  林逸梅
以上正本證明與原本無異。
申報不實部分(廢棄物清理法第48條），不得上訴。
其餘部分，如不服本判決應於收受送達後20日內向本院提出上訴
書狀，其未敘述上訴理由者，並得於提起上訴後20日內向本院補
提理由書（均須按他造當事人之人數附繕本）「切勿逕送上級法
院」。
                                    書記官  施淑華
中　　華　　民　　國   110    年    2     月    23    日
附錄本案論罪科刑法條全文
廢棄物清理法第46條
有下列情形之一者，處1年以上5年以下有期徒刑，得併科新臺幣
1千5百萬元以下罰金：
一、任意棄置有害事業廢棄物。
二、事業負責人或相關人員未依本法規定之方式貯存、清除、處
    理或再利用廢棄物，致污染環境。
三、未經主管機關許可，提供土地回填、堆置廢棄物。
四、未依第41條第1項規定領有廢棄物清除、處理許可文件，從
    事廢棄物貯存、清除、處理，或未依廢棄物清除、處理許可
    文件內容貯存、清除、處理廢棄物。
五、執行機關之人員委託未取得許可文件之業者，清除、處理一
    般廢棄物者；或明知受託人非法清除、處理而仍委託。
六、公民營廢棄物處理機構負責人或相關人員、或執行機關之人
    員未處理廢棄物，開具虛偽證明。

廢棄物清理法第47條
法人之負責人、法人或自然人之代理人、受僱人或其他從業人員
，因執行業務犯前二條之罪者，除處罰其行為人外，對該法人或
自然人亦科以各該條之罰金。

廢棄物清理法第48條
依本法規定有申報義務，明知為不實之事項而申報不實或於業務
上作成之文書為虛偽記載者，處3年以下有期徒刑、拘役或科或
併科新臺幣1千萬元以下罰金。